【裁判字號】    92,訴,708
【裁判日期】    920812
【裁判案由】    違反槍砲彈藥刀械管制條例
【裁判全文】
臺灣彰化地方法院刑事判決                          九十二年度訴字第七八號
    公  訴  人  臺灣彰化地方法院檢察署檢察官
    被      告  丙○○
    選任辯護人  陳隆律師
右列被告因違反槍砲彈藥刀械管制條例案件，經檢察官提起公訴（九十二年度偵字第
一四二六號），本院判決如左：
    主  文
丙○○未經許可，持有可發射子彈具有殺傷力之改造手槍，處有期徒刑壹年貳月，併
科罰金新臺幣陸萬元，罰金如易服勞役，以新臺幣玖佰元即銀元佰元折算壹日，緩
刑伍年。
扣案之改造手槍壹支（槍枝管制編號：0000000000號；含彈匣壹個）及改
造子彈壹顆均沒收。
    事  實
一、丙○○明知可發射子彈具有殺傷力之改造手槍及具有殺傷力之改造子彈，均係槍
    砲彈藥刀械管制條例所列管之槍枝、彈藥，未經許可，不得持有或寄藏，竟仍基
    於持有具有殺傷力之改造手槍及改造子彈之犯意，於民國九十一年十二月間某日
  ，在台中市火車站附近金沙百貨十六樓滾石ＰＵＢ內，收受綽號為「阿勇」之某
    不詳年籍成年男子所交付之可發射子彈具有殺傷力之改造手槍一支（為仿ＦＮ廠
    半自動手槍製造之金屬玩具手槍換裝土造金屬槍管而成之改造手槍，槍枝管制編
    號：0000000000號；含彈匣壹個）及具有殺傷力之改造子彈二顆（嗣
    經鑑驗試射一顆），即非法持有之（同時交付者尚有不具殺傷力之仿ＦＮ廠１９
    １０型半自動手槍製造之金屬玩具手槍一支、欠缺彈頭之子彈一顆及玩具金屬空
    彈殼十六顆）。迄九十二年一月底，丙○○將前揭非法持有之可發射子彈具有殺
    傷力之改造手槍、改造子彈連同其餘不具殺傷力之玩具手槍、子彈及空彈殼藏置
    於其所使用車牌號碼九Ｖ－二二五一號自小客車後座椅墊下，不意於同年二月二
    日，丙○○之父駕駛前開車輛外出，並在彰化市○○○路一七二巷三弄巷口發生
    車禍，丙○○獲知後即搭乘友人林俊宏所駕駛之車牌號碼ＮＱ－七八六八號自小
    客車趕赴現場，於同日十四時三十分許抵達現場時，發現前開槍械及子彈因車禍
    撞擊而由後座椅墊下掉落至腳踏墊上，遂急忙將該等槍械及子彈拾起並藏放於林
    俊宏所駕駛之車牌號碼ＮＱ－七八六八號自小客車上，惟為現場協助處理車禍之
    員警甲○○發覺有異，經上前查看而查獲，並扣得前揭可發射子彈具有殺傷力之
    改造手槍一支及具有殺傷力之改造子彈二顆（嗣經鑑驗試射一顆，同時並扣得不
    具殺傷力之仿ＦＮ廠１９１０型半自動手槍製造之金屬玩具手槍一支、欠缺彈頭
    之子彈一顆及玩具金屬空彈殼十六顆）。
二、案經彰化縣警察局彰化分局報請臺灣彰化地方法院檢察署檢察官偵查起訴。
    理  由
一、訊據被告丙○○，對於右開時、地非法持有可發射子彈具有殺傷力之改造手槍及
    改造子彈之事實坦承不諱，且分經證人林俊宏、甲○○於警詢中或本院審理時證
    述明確，並有查獲之仿ＦＮ廠半自動手槍製造之金屬玩具手槍換裝土造金屬槍管
    而成之改造手槍一支（槍枝管制編號：0000000000號；含彈匣壹個）
    、改造子彈二顆（嗣經鑑驗試射一顆）等物扣案足資佐證，而上開扣案之改造手
    槍及改造子彈，經送請內政部警政署刑事警察局鑑驗結果，其中送鑑改造手槍一
    支（槍枝管制編號：0000000000號），係由仿ＦＮ廠半自動手槍製造
    之金屬玩具手槍換裝土造金屬槍管而成之改造手槍，機械性能良好，可擊發適用
    之子彈，具殺傷力；又送驗改造子彈二顆，認均係由玩具金屬彈殼加裝直徑六．
    ０ｍｍ鋼珠改造而成之改造子彈，經採樣一顆試射，可擊發，認具殺傷力（至同
    時查獲之仿ＦＮ廠１９１０型半自動手槍製造之金屬玩具手槍一支，槍管內具阻
    鐵，無法供發射彈丸使用，認不具殺傷力，餘欠缺彈頭之改造子彈一顆、玩具金
    屬空彈殼十六顆，均不具殺傷力），此有該局九十二年五月十三日刑鑑字第０九
    二００二三九０八號槍彈鑑定書一份附卷為據。是被告之自白核與事實相符，堪
    可採信。至辯護意旨謂被告雖受託保管前揭改造槍械及子彈，然其主觀上不知該
    等槍彈具有殺傷力云云，惟徵諸被告於持有前揭改造手槍及子彈後，於九十二年
    一月底，即將之藏置於其所使用車牌號碼九Ｖ－二二五一號自小客車後座椅墊下
    乙情，顯見被告不欲他人得知其持有前揭改造手槍及子彈；再參酌證人甲○○於
    本院審理中證稱：「當日我值便衣防搶勤務，看見九Ｖ－二二五一號小客車發生
    車禍，就上前協助處理。後來被告駕駛ＮＱ－七八六八號小客車到現場後，就先
    到九Ｖ－二二五一號小客車後面找東西，我覺得很奇怪，他父親受傷不處理，我
    就站在被告後面看，之後我就看見被告從九Ｖ－二二五一號小客車上拿了東西出
    來，要放入ＮＱ－七八六八號時，我看到有支槍，其後，我請求支援，請被告將
    槍拿出來。」等語，亦足以顯現被告主觀上當深知所持有之玩具手槍及子彈，係
    經改造而具殺傷力，為屬違禁物品，方匆忙欲將之移置於林俊宏所駕駛之ＮＱ－
    七八六八號小客車中，是辯護意旨謂被告主觀上不知扣案之槍彈係具有殺傷力云
    云，自不足採信，本件事證明確，被告犯行足堪認定，應依法論科。
二、核被告所為，係犯槍砲彈藥刀械管制條例第十一條第四項之未經許可持有可發射
    子彈具有殺傷力之改造手槍、第十二條第四項之未經許可持有子彈罪。被告以一
    行為，同時持有具有殺傷力之改造手槍及子彈，係一行為觸犯數罪名，為想像競
    合犯，應依刑法第五十五條之規定，從一重即未經許可持有可發射子彈具有殺傷
    力之改造手槍罪處斷。至公訴人認被告所為係犯槍砲彈藥刀械管制條例第十一條
    第一項之未經許可製造可發射子彈具有殺傷力之改造手槍、第十二條第一項之未
    經許可製造子彈罪嫌，無非以被告於警、偵訊之自白為據，然按被告之自白，不
    得作為有罪判決之唯一證據，仍應調查其他必要之證據，以察其是否與事實相符
    ，刑事訴訟法第一百五十六條第二項定有明文，本件被告於警偵訊中固曾供承扣
    案之前揭具有殺傷力之改造手槍及子彈，乃伊於九十一年九月間，在彰化市○○
    路「神槍手模型玩具店」所購買，並於同年十一月間利用其所就讀之彰化師範大
    學附屬高級工業職業學校實習教室之車床所改造云云，惟於本院調查、審理中即
    予否認，辯稱前開改造手槍及子彈非伊所改造等語，則被告前後之供詞，即非一
    致，嗣本院函詢被告就讀之彰化師範大學附屬高級工業職業學校（汽修科），該
    校機械科有車床設備，然僅供學生依課表時間及分配崗位實施技能教學實習，其
    他時間工場均上鎖管制，且查紀錄未有汽車科學生使用，又該校汽車修護科無車
    床操作實習之相關課程，且該科亦無車床設備，此有該校九十二年六月二十六日
    出具之彰師附工實字第０九二０００二三四九號函在卷足憑，則被告於警、偵訊
    中供稱其係所就讀之學校實習教室車床改造扣案之玩具手槍及子彈云云，即與事
    實不符，再被告於警、偵訊中供稱扣案之改造玩具手槍來源，係於九十一年九月
    間購自彰化市○○路「神槍手模型玩具店」，然經詢之該店負責人乙○○，其所
    經營之「神槍手模型玩具店」於九十一年四、五月間即已歇業，同年七月間遷移
    到彰化市○○路（見本院九十二年七月二十九日審判筆錄），亦與被告於警、偵
    訊中供稱係九十一年九月間在彰化市○○路所購不符；綜上，被告於警、偵訊中
    之自白，既存有前開瑕疵，本院復查無其他積極證據足資審認被告有何公訴人所
    指之改造本件扣案玩具手槍及子彈之犯行，自難僅憑被告於警、偵訊中存有瑕疵
    之自白，即以槍砲彈藥刀械管制條例第十一條第一項之未經許可製造可發射子彈
    具有殺傷力之改造手槍、第十二條第一項之未經許可製造子彈罪相繩，本於罪疑
    唯輕之原則，僅能以被告持有該等具殺傷力之改造手槍及子彈之行為，論以同條
    例第十一條第四項之未經許可持有可發射子彈具有殺傷力之改造手槍、第十二條
    第四項之未經許可持有子彈罪，本件公訴人起訴法條容有未洽，應予變更如上。
    爰審酌被告之品行、犯罪之動機、目的、手段，未經許可持有具有殺傷力之改造
    手槍、改造子彈對社會治安暨他人生命、身體、財產構成威脅之危害，及其犯後
    態度尚稱良好等一切情狀，量處如主文所示之刑，併科罰金部分並諭知易服勞役
    之折算標準，以資懲儆。扣案之可發射子彈具有殺傷力之改造手槍一支（槍枝管
    制編號：槍枝管制編號：0000000000號；含彈匣壹個）、具有殺傷力
    之改造子彈一顆（原扣得二顆，鑑驗試射一顆），均係違禁物，應依刑法第三十
    八條第一項第一款之規定，併予宣告沒收。另鑑驗時取樣試射之具有殺傷力改造
    子彈一顆，業經鑑驗試射耗損，所剩彈殼已失其殺傷力而非屬違禁物，爰不予宣
    告沒收，附此敘明。又同時查獲之不具殺傷力之仿ＦＮ廠１９１０型半自動手槍
    製造之金屬玩具手槍一支、欠缺彈頭之子彈一顆及玩具金屬空彈殼十六顆，非屬
    違禁物，自難併為沒收之宣告。末查，被告前未曾受有期徒刑以上刑之宣告，此
    有臺灣彰化地方法院檢察署刑案資料查註紀錄表及臺灣高等法院被告全國前案紀
    錄表各一紙在卷可參，且查無被告曾利用上開改造手槍、改造子彈加害他人生命
    、身體、財產之具體事證，加諸被告犯後知所悔悟，其經此教訓，應知警惕而無
    再犯之虞，所宣告之刑，認以暫不執行為適當，併予宣告緩刑五年，以勵自新。
據上論斷，應依刑事訴訟法第二百九十九條第一項前段、第三百條，槍砲彈藥刀械管
制條例第十一條第四項、第十二條第四項，刑法第十一條前段、第五十五條、第四十
二條第二項、第三十八條第一項第一款、第七十四條第一款，現行法規所定貨幣單位
折算新臺幣條例第二條，罰金罰鍰提高標準條例第二條，判決如主文。
本案經檢察官黃玉琪到庭執行職務。
中      華      民      國      九十二    年      八      月    十二    日
                                臺灣彰化地方法院刑事第二庭
                                    法      官  王義閔
右正本證明與原本無異。
如不服本判決，應於判決送達後十日內，向本院提出上訴狀( 須附繕本 )。
告訴人或被害人對於判決如有不服具備理由請求檢察官上訴者，其上訴期間之計算係
以檢察官收受判決正本之日期為準。
                                      法院書記官  詹國立
中      華      民      國      九十二    年      八      月    十五    日
槍砲彈藥刀械管制條例第十一條
未經許可製造、販賣或運輸彈藥者，處六月以上五年以下有期徒刑。
意圖供自己或他人犯罪之用，而犯前項之罪者，處一年以上七年以下有期徒刑，得併
科五萬元以下罰金。
未經許可無故持有、寄藏或意圖販賣而陳列彈藥者，處三年以下有期徒刑。
第一項及第二項之未遂犯罰之。
修正後
未經許可，製造、販賣或運輸第四條第一款所稱其他可發射金屬或子彈具有殺傷力之
各式槍砲者，處五年以上有期徒刑，併科新臺幣一千萬元以下罰金。
未經許可，轉讓、出租或出借前項所列槍砲者，處三年以上十年以下有期徒刑，併科
新臺幣七百萬元以下罰金。
意圖供自己或他人犯罪之用，而犯前二項之罪者，處無期徒刑或七年以上有期徒刑，
併科新臺幣一千萬元以下罰金。
未經許可，持有、寄藏或意圖販賣而陳列第一項所列槍砲者，處一年以上七年以下有
期徒刑，併科新臺幣七百萬元以下罰金。
第一項至第三項之未遂犯罰之。


司法院資訊處製作；財團法人民間司法改革基金會備份。
